臺灣高等法院高雄分院刑事判決　　　　 93年度上訴字第964號
上　訴　人
即　被　告　乙○○
上列上訴人因違反毒品危害防制條例案件，不服臺灣屏東地方法
院93年度訴字第353 號中華民國93年7月30日第一審判決（起訴
案號：臺灣屏東地方法院檢察署92年度毒偵字第1814號、93年度
毒偵字第285 號併辦案號：同署93年度毒偵字第2085號），提起
上訴，本院依簡式審判程序判決如下：
    主  文
原判決撤銷。
乙○○連續施用第一級毒品，處有期徒刑壹年。扣案之海洛因壹
拾肆小包（驗後淨重壹. 貳貳甲克）均沒收銷燬。又連續施用第
二級毒品，處有期徒刑柒月。應執行有期徒刑壹年肆月。扣案之
海洛因壹拾肆小包（驗後淨重壹. 貳貳甲克）均沒收銷毀。
    事  實
一、乙○○前於民國91年間因違反違反毒品危害防制條例案件，
    經原審以91年度毒聲字第1429號裁定送觀察、勒戒後，認無
    繼續施用毒品傾向，於92年2 月25日觀察、勒戒執行完畢，
    而由臺灣屏東地方法院檢察署檢察官於92年2 月26日以92年
    度毒偵緝字第42號不起訴處分確定。惟其於上開觀察、勒戒
    執行完畢後5 年內，另基於施用第一級毒品海洛因、第二級
    毒品安非他命之概括犯意，自92年10月中旬某日起至93年10
    月15日上午13時許止（不含甲權力拘束期間內），在屏東縣
    萬巒鄉○○路3 號、屏東縣內埔鄉○○路金博士大樓地下停
    車場內及其他不詳處所，將海洛因摻水以針筒注射血管之方
    式，連續多次施用第一級毒品海洛因，及將安非他命置於吸
    食器中，再引火燒烤吸食器，待安非他命霧化成氣體後吸入
    之方式，連續施用第二級毒品安非他命多次。嗣於92年11月
    15日上午6 時50分許，在屏東縣萬巒鄉○○路3 號居住處，
    為警查獲，繼於93年2 月6 日上午9 時18分許，在屏東縣萬
    巒鄉佳佐村陳貞郎所有之檳榔園工寮內，為警查獲。後又於
    93年10月15日22時40分許，在屏東縣內埔鄉○○村○○路
    106 號，為警查獲，並於上址（查獲海洛因1 小包）及上址
    前之源興檳榔攤內（查獲海洛因13小包）扣得其所有之海洛
    因14小包（驗後淨重1.22甲克）。先後3 次經警採其尿液送
    驗結果，均呈現嗎啡及甲基安非他命陽性反應，而查獲上情
    。
二、案經屏東縣警察局潮州分局、內埔分局報請臺灣屏東地方法
    院檢察署檢察官偵查起訴及移送併辦。
    理  由
一、上開事實，業據上訴人即被告乙○○於原審及本院審理時供
    承不諱，且被告先後3 次被警查獲，經警採其尿液送驗結果
    ，均呈現嗎啡及甲基安非他命陽性反應，有屏東縣衛生局92
    年11月18日屏縣衛檢6 字第920397號、93年2 月16日屏縣衛
    檢6 字第93005 號、93年11月2 日屏縣衛檢6 字第930428號
    煙毒及麻醉藥品類委託檢驗結果通知書各1 份及長榮大學93
    年1 月5 日管藥認可字第11號確認報告1 份在卷可稽。又扣
    案之海洛因14小包（驗淨重1.22甲克）經送法務部調查局鑑
    定結果，確係海洛因成份，有該局93年12月24日調科壹字第
    240003423 號鑑定通知書1 份在卷可考。此外，復有扣案之
    海洛14小包可資佐證。足見被告之上開自白與事實相符，自
    得採為認定被告犯罪之證據。又被告前於91年間因違反毒品
    危害防制條例案件，經原審以91年度毒聲字第1429號裁定送
    觀察、勒戒後，認無繼續施用毒品傾向，於92年2 月25日執
    行完畢，而由臺灣屏東地方法院檢察署檢察官於92年2 月26
    日以92年度毒偵緝字第42號不起訴處分確定等情，有上開不
    起訴處分書及臺灣高等法院被告全國前案紀錄表各1 份在卷
    可參。是被告於觀察、勒戒執行完畢後，5 年內復行施用第
    一級毒品海洛因、第二級毒品安非他命之罪行，事證已臻明
    確，被告犯行堪以認定。
二、核被告乙○○所為，係犯毒品危害防制條例第10條第1 項、
    第2 項施用第一級、第二級毒品罪。其因施用而持有海洛因
    、安非他命之低度行為，為施用之高度行為所吸收，不另論
    罪。被告先後多次施用海洛因、安非他命犯行，時間緊接，
    犯罪構成要件相同，顯均係基於概括犯意為之，均應依連續
    犯之規定論以1 罪，並均加重其刑。被告所犯之上開2 罪，
    犯意各別，罪名互殊，應予分論併罰。起訴書之犯罪事實僅
    記載被告自92年11月15日上午6 時50分許回溯前72小時內某
    時起至93年2 月6 日上午10時許或回溯前72小時內某時止，
    施用海洛因及安非他命多次，而未敘及其餘犯行，惟被告其
    餘之施用犯行與前開已起訴之犯罪事實，均具連續犯之裁判
    上1 罪關係，為起訴效力所及，本院自應併予審理。
三、原審予以被告論科，固非無見，惟查被告自93年2 月7 日起
    至同年10月15日止施用海洛因及安非他命之犯行，雖未經甲
    訴人起訴，然被告此部分之行為，與起訴事實分別具有連續
    犯之裁判上一 罪關係，均為起訴效力所及，自應一併審理，
    原審未及審酌，自有未合。被告上訴意旨，指摘原判決量刑
    過重不當，固無足取，然原判決既有上述可議，自應由本院
    將原判決撤銷改判。審酌被告前經1 次觀察、勒戒後，仍未
    能自我克制以戒除毒癮，其施用毒品足以戕害自身健康，並
    生對於社會安全與甲共秩序之潛在危害，其施用毒品時間較
    長，惟念其犯罪後已能坦承犯行，態度尚屬良好等一切情狀
    ，分別量處如主文第2 項所示之刑，並定其應執行刑有期徒
    刑1 年4 月。以資懲儆。又扣案之海洛因14小包（驗後淨重
    1.22甲克），係屬毒品，均應依毒品危害防制條例第18條第
    1 項前段規定宣告沒收銷燬。至於送驗耗費之海洛因部分，
    既已滅失不存在，自無宣告沒收銷燬之必要，併此明。另
    92年1 月15日及93年10月15日警方分別查扣之注射針各1 支
    ，非被告所有供施用海洛因犯罪所用之物，業據其供明在卷
    ，又無其他證據足認係被告所有且供犯罪所用之物，核與沒
    收規定不符，舅ㄚ襲i 沒收，併此敘明。
據上論斷，應依刑事訴訟法第369 條第1 項前段、第364 條、第
299 條第1 項前段，第273 條之1 第1 項、毒品危害防制條例第
10條第1 項、第2 項、第18條第1 項前段、刑法第11條前段、第
56 條 、第51條第5 款，判決如主文。
本案經檢察官彭南雄到庭執行職務。
中　　華　　民　　國　　94　　年　　3 　　月　　3 　　日
　　　　　　　　　刑事第三庭    審判長法　官  周賢銳
                                      法　官  黃仁松
                                      法　官  謝宏宗
以上正本證明與原本無異。
施用第一級毒品部分，如不服本判決應於收受本判決後10日內向
本院提出上訴書狀，其未敘述上訴理由者，並得於提起上訴後10
日內向本院補提理由書狀（均須按他造當事人之人數附繕本）「
切勿逕送上級法院」。
其他部分不得上訴。
中　　華　　民　　國　　94　　年　　3 　　月　　7 　　日
　　　　　　　　　  　　　　　　　　　書記官  賴梅琴
附錄本件判決論罪科刑法條：
毒品危害防制條例第10條第1項、第2項
施用第一級毒品者，處6月以上5年以下有期徒刑。
施用第二級毒品者，處3年以下有期徒刑。
                                                 Ａ
